臺灣新竹地方法院刑事判決
111年度易字第487號
公  訴  人  臺灣新竹地方檢察署檢察官
被      告  陳希玟



選任辯護人  蔡健新律師
上列被告因竊盜案件，經檢察官聲請簡易判決處刑（110年度偵
字第13681號），本院認不宜以簡易判決處刑（111年度竹北簡字
第192號），改用通常程序審理，被告於本院準備程序時為有罪
之陳述，經本院裁定適用簡式審判程序，判決如下：
    主  文
陳希玟犯竊盜罪，處罰金新臺幣貳萬元，如易服勞役，以新臺幣
壹仟元折算壹日。緩刑貳年，並應於判決確定後陸個月內向公庫
支付新臺幣伍仟元。
    犯罪事實及證據名稱
一、本件犯罪事實：
　　陳希玟於民國110年10月17日17時50分許，在店長朱昌宏管
    領位於新竹縣○○鎮○○路0段000號統一超商埔義門巿，意圖為
    自己不法之所有，趁店員未注意之際，徒手竊取貨件自取區
    內收件人為陳希玟之貨到付款包裹1只（內有IPHONE 11手機
    1支，價值新臺幣【下同】1萬3500元，另需外加運費60元）
    ，得手後僅結帳部分商品即行離去。嗣經朱昌宏發現包裹遭
    竊後，自行調閱店內監視器錄影畫面並報警處理而循線查獲
    上情。案經朱昌宏訴由新竹縣政府警察局新埔分局報告臺灣
    新竹地方檢察署檢察官偵查聲請簡易判決處刑。　　
二、證據：除應增加「被告陳希玟於本院準備程序、簡式審判程
    序之自白」外，其餘均引用檢察官聲請簡易判決處刑書所載
    （如附件）。
三、核被告係犯刑法第320條第1項竊盜罪。被告之辯護人雖曾為
    被告辯護稱被告於110年10月22日至派出所製作筆錄已成立
    自首（見本院易字卷第51頁），然告訴人朱昌宏於110年10
    月18日報警提出竊盜告訴，並經警於當日調閱監視器，查悉
    行竊之人係騎乘AET-9873號重型機車，而該機車係登記於被
    告陳希玟名下，有車輛詳細資料報表、告訴人調查筆錄、監
    視器擷取畫面照片等在卷足佐（見偵卷第13至26頁）是被告
    並非在犯罪未被發覺前自首。另按刑法第59條規定：「犯罪
    情狀顯可憫恕，認科以最低度刑仍嫌過重者，得酌量減輕其
    刑」，此雖為法院依法得行使裁量之事項，然非漫無限制，
    必須犯罪另有特殊之原因、環境與情狀，在客觀上足以引起
    一般之同情，認為即予宣告法定低度刑期，猶嫌過重者，始
    有其適用。是以，為此項裁量減輕其刑時，必須就被告全部
    犯罪情狀予以審酌，在客觀上是否有足以引起社會上一般人
    之同情，而可憫恕之情形，始謂適法。辯護人雖為被告利益
    主張本件應適用刑法第59條規定酌量減輕其刑（見本院易字
    卷第59頁），然本件被告所犯竊盜罪之法定最低度刑為罰金
    刑1,000元，自無所謂「科以最低度刑仍嫌過重」之情形，
    是被告當無刑法第59條酌減規定之適用，辯護人此部分主張
    礙難准許。　　
四、緩刑宣告之說明：
　  查被告未曾因故意犯罪而受有期徒刑以上刑之宣告，有臺灣
    高等法院被告前案紀錄表在卷可稽，考量被告於偵查中已付
    清所竊包裹款項，至本院終能坦承犯行，堪認被告犯後已積
    極填補其所造成之損害，非無悔悟之心，信其經此偵審程序
    當知所警惕而無再犯之虞，且為免短期自由刑之流弊，本院
    衡酌各情，認被告所受刑之宣告以暫不執行為適當，爰依刑
    法第74條第1項第1款之規定，宣告緩刑2年，併為促其日後
    更加重視法規範秩序、強化法治觀念，並敦促其確實惕勵改
    過，知所警惕，爰併依刑法第74條第2項第4款之規定，諭知
    被告於判決確定後6個內應向公庫支付5千元，以勵自新。　
五、沒收之說明：
（一）按犯罪所得，屬於犯罪行為人者，沒收之；於全部或一部
      不能沒收或不宜執行沒收時，追徵其價額；宣告前2條之
      沒收或追徵，有過苛之虞、欠缺刑法上之重要性、犯罪所
      得價值低微，或為維持受宣告人生活條件之必要者，得不
      宣告或酌減之，刑法第38條之1第1項前段、第3項、第38
      條之2第2項分別定有明文。
（二）本案被告所竊包裹，價值1萬3500元，業經被告轉售無法
      尋回，惟被告於偵查中業已付清款項，經告訴人於檢察事
      務官詢問時陳述在卷，本院認如再對被告諭知沒收其犯罪
      所得，實有過苛之虞，爰依刑法第38條之2第2項規定，不
      予宣告沒收，附此敘明。   　　　
六、應適用之法條：
（一）刑事訴訟法第452條、第273條之1第1項、第299條第1項前
      段、第310條之2、第454條第2項。
（二）刑法第320條第1項、第42條第3項前段、第74條第1項第1
      款、第2項第4款，刑法施行法第1條之1第1項。
本案經檢察官沈郁智聲請簡易判決處刑，檢察官黃嘉慧到庭執行
職務。　
中　　華　　民　　國　　111 　年　　8 　　月　　11　　日
                  刑事第六庭法  官  黃美盈
以上正本證明與原本無異。　　　　　　　　　
如不服本判決應於收受本判決後20日內向本院提出上訴書狀，上
訴書狀應敘述具體理由。上訴書狀未敘述上訴理由者，應於上訴
期間屆滿後20日內補提理由書狀於本院(均須按他造當事人之人
數附繕本 )「切勿逕送上級法院」。
中　　華　　民　　國　　111 　年　　8 　　月　　11　　日
　　　　　　　　　          書記官　曾柏方
附錄本案論罪科刑法條全文：　　
刑法第320條
意圖為自己或第三人不法之所有，而竊取他人之動產者，為竊盜
罪，處5年以下有期徒刑、拘役或50萬元以下罰金。
附件：
臺灣新竹地方檢察署檢察官聲請簡易判決處刑書
                                    110年度偵字第13681號
　　被　　　告　陳希玟　女　26歲（民國00年00月0日生）
　　　　　　　　　　　　住○○市○區○○街00○0號
　　　　　　　　　　　　居新竹縣○○鎮○○路000巷0號
　　　　　　　　　　　　國民身分證統一編號：Z000000000號
上列被告因竊盜案件，業經偵查終結，認為宜以簡易判決處刑，
茲將犯罪事實及證據並所犯法條分敘如下：
　　　　犯罪事實
一、陳希玟意圖為自己不法之所有，於民國110年10月17日17時5
    0分許，在店長朱昌宏管領位於新竹縣○○鎮○○路0段000號統
    一超商埔義門巿，趁店員疏於注意之際，徒手竊取貨件自取
    區內收件人為陳希玟之包裹1只（內有IPHONE 11手機1支，
    價值新臺幣1萬3500元），得手後僅結帳部分商品即行離去
    。嗣經朱昌宏發現包裹遭竊後，自行調閱店內監視器錄影畫
    面並報警處理而查獲。
二、案經朱昌宏訴由新竹縣政府警察局新埔分局報告偵辦。
　　　　證據並所犯法條
一、詢據被告陳希玟固坦承有未結帳就取走上開包裹之事實，惟
    矢口否認有何竊盜之犯行，辯稱：因購買商品過多，忘記結
    帳就不小心拿回家，並沒有要行竊之意思等語。惟上開犯罪
    事實，業經證人即告訴人朱昌宏於警詢及偵查中證述甚詳，
    復有監視器錄影畫面翻拍照片21張等附卷可稽。被告雖以前
    詞置辯，惟衡諸常情，倘若被告確係忘記結帳，既經賣家提
    醒確認，理應發覺並返回超商付款，豈有在尚未確認貨款是
    否付清前即將手機轉賣之理，是被告上開所辯，顯為臨訟卸
    責之詞，不可採信，被告犯嫌應堪認定。
二、核被告所為，係犯刑法第320條第1項之竊盜罪嫌。至被告犯
    罪所得，因被告業已付清上開包裹價款，有訂單詳情及本署
    詢問筆錄等在卷可參，爰不聲請宣告沒收。
三、依刑事訴訟法第451條第1項聲請逕以簡易判決處刑。
　　此　致
臺灣新竹地方法院
中　　華　　民　　國　 111　　年　　5 　　月　　 2  　日
　　　　　　　　　　　　　　　檢　察　官　沈郁智
本件證明與原本無異
中　　華　　民　　國　 111　　年　　5 　　月　　17　　日
                              書  記  官  張雱雅
所犯法條：
中華民國刑法第320條
意圖為自己或第三人不法之所有，而竊取他人之動產者，為竊盜
罪，處 5 年以下有期徒刑、拘役或 50 萬元以下罰金。
意圖為自己或第三人不法之利益，而竊佔他人之不動產者，依前
項之規定處斷。
前二項之未遂犯罰之。

附記事項：
本件係依刑事訴訟法簡易程序辦理，法院簡易庭得不傳喚被告、
輔佐人、告訴人、告發人等出庭即以簡易判決處刑；被告、被害
人、告訴人等對告訴乃論案件如已達成民事和解而要撤回告訴或
對非告訴乃論案件認有受傳喚到庭陳述意見之必要時，請即另以
書狀向簡易法庭陳述或請求傳訊。